臺灣高等法院花蓮分院刑事判決　　　　　　　　　　九十一年度上訴字第一二二號
　　上訴人即被告　甲○○
　　指定　辯護人　丙○○
右上訴人即被告因恐嚇危害安全案件，不服臺灣臺東地方法院九十年度訴字第一六一
號中華民國九十一年四月二十五日第一審判決（起訴案號：臺灣臺東地方法院檢察署
九十年度偵字第八０四號），提起上訴，本院判決如左：
    主  文
原判決關於恐嚇危害安全及定執行刑部分均撤銷。
甲○○連續以加害生命之事，恐嚇他人致生危害於安全，累犯，處有期徒刑捌月。
    事  實
一、甲○○曾犯殺人未遂、妨害自由等案件，分經法院判處有期徒刑七年二月、六月
    確定，於民國（下同）八十九年六月五日假釋期滿執行完畢。其仍不知警惕，於
    八十九年五月間，在桃園縣籚竹鄉南崁以新台幣（下同）八千九百元之價額，向
    姓名年籍不詳之成年男子購買具殺傷力之改造四五手槍一把（槍枝管制編號00
    00000000），並附贈鋼質槍管一支，未經許可而持有之，並放置於桃園
    縣中壢市○○街二十八號住處（上開違反槍砲彈藥刀械管制條例部分，經其撤回
    上訴業已確定）。
二、甲○○另基於恐嚇之概括犯意，先於八十九年七月間某日，在上揭住處，因與其
    同居女友乙○爭吵，即自房間內之枕頭下取出不具殺傷力之海盜式掌心雷手槍（
    槍枝管制編號0000000000）一把，以加害生命之事對乙○恫稱：要小
    心點，不然會死的很難看等語，使乙○心生畏懼致生危害於安全。嗣於同年十月
    二十三日晚上十一時四十分許，乙○偕同其二哥黃土勝及姪子黃宏仁回到上開住
    處時，甲○○因不滿乙○白天外出未告知，遂自隔壁鄰居潘清坤住處即同縣市○
    ○街二十六號，衝出毆打乙○（傷害部分未據告訴）；並承前揭恐嚇之犯意，自
    隔壁二十六號之客廳內書桌抽屜取出首揭具殺傷力之改造四五手槍，以加害生命
    之意，用手槍指向乙○、黃宏仁二人，致在場之乙○及黃宏仁心生畏懼致生危害
    於安全。幸經黃土勝出面安撫甲○○，乙○旋趁機報警查獲上情，並於桃園縣中
    壢市○○街二十六號扣得改造四五手槍一把（含彈匣）、不具殺傷力之海盜式掌
    心雷手槍一把，在二十八號甲○○住處扣得鋼質槍管一支。
三、案經桃園縣警察局中壢分局報由台灣桃園地方法院檢察署呈請台灣高等法院檢察
    署令轉臺灣臺東地方法院檢察署檢察官偵查起訴。
    理  由
一、訊之上訴人即被告（以下簡稱被告）矢口否認有恐嚇犯行，辯稱：「八十九年七
    月那次，和乙○吵架，我在房間玩手槍，她有無進來不記得了，不是故意拿手槍
    給她看的，並未恐嚇乙○，因為吵架，她一時氣憤才會有不利我的證詞」、「八
    十九年十月二十三日晚上，有拿出槍，但沒有拿手槍對著她，那時很暗看不清楚
    ，她和二哥及姪子回來，以為她帶人要和我打架，我嚇一跳才到隔壁拿槍，後來
    喊我名字，說是自己人，我就收起槍」云云。惟查：右揭被告於八十九年七月某
    日因與乙○吵架，故意持不具殺傷力之海盜式掌心雷手槍恐嚇乙○；嗣又於同年
    十月二十三日晚上，又因不滿乙○外出未告知，持具殺傷力之改造四五手槍指向
    乙○、黃宏仁二人，致其等心生畏懼等情；業據證人乙○於警訊及原審調查時指
    訴綦詳。並經證人潘清坤於警訊、偵查中均證稱：「八十九年十月二十三日晚上
    ，伊看見被告與乙○吵架，並毆打她，再拿槍指著她的頭」等語明確。如當時被
    告係因天色黑暗，誤認來者意欲尋釁，始持槍作勢，當不致於已毆打乙○認清來
    人後，仍持槍指向乙○等人；且被告亦於警訊時自承：「今天心情不好，拿槍出
    來在女友面前拉滑套，作勢嚇她，怕她報警，才將槍枝藏在隔壁」等語（見八十
    九年十月二十四日警訊筆錄）。均足證其因對乙○不滿致有恐嚇犯行，其前揭所
    辯，顯不足採。雖證人乙○與黃土勝嗣於原審調查時均稱：「當時很暗，被告酒
    醉看不清楚，告訴被告他是我姪子（兒子），被告就把槍收起來」等語；然與案
    發時乙○所述情節不一，且若此為事實乙○當無報警之理，堪認乙○與黃土勝嗣
    之證詞，顯係事後迴護被告之詞，尚不足採為有利被告證據。此外，並有改造之
    四五手槍、海盜式掌心雷手槍各一把扣案可資佐證，被告持槍恐嚇犯行，洵堪認
    定。
二、核被告此部分所為，係犯刑法第三百零五條之恐嚇危害安全罪。先後二次恐嚇犯
    行，時間緊接，所犯係構成要件相同之罪名，顯係基於概括犯意而為之，為連續
    犯，應依刑法第五十六條規定，論以一罪並加重其刑。另其於八十九年十月二十
    三日晚上，以一持槍恐嚇行為，侵害乙○及黃宏仁二人之法益，係一行為觸犯數
    罪名，為同種想像競合犯，仍從刑法第三百零五條之恐嚇危害安全罪處斷；再其
    恐嚇黃宏仁部分，雖未經檢察官起訴，惟與已起訴部分有裁判上一罪關係，本院
    自當一併審究。又被告有如事實欄所載之犯罪前科，於八十九年六月五日執行完
    畢，有台灣高等法院被告全國前案紀錄表在卷可參，其於五年內再犯本件有期徒
    刑以上之罪，為累犯，應依刑法第四十七條規定加重其刑。原審對被告此部分論
    罪科刑，固非無見；惟證人乙○與黃土勝均僅指證被告拿槍比著乙○及黃宏仁，
    此外並無任何證據證明被告有恐嚇黃土勝之犯行，原審竟逕為認定被告亦有恐嚇
    黃土勝之犯行，自有未洽。被告上訴否認有此部分犯行，雖無理由，惟原判決此
    部分既有上開可議之處，即屬無可維持，應由連同定執行刑部分予以撤銷。爰審
    酌被告之素行、犯罪之動機，及持改造手槍用以恐嚇被害人，深具危險性；且犯
    後猶否認犯行，惟被害人乙○已表不予追究等一切情狀，就此部分量處如主文第
    二項所示之刑，以示懲儆。另被告持以恐嚇被害人之槍枝，業在其判決確定之違
    反槍砲彈藥刀械管制條例罪項下宣告沒收，不再為沒收之諭知，併此敘明。
據上論斷，應依刑事訴訟法第三百六十九條第一項前段、第三百六十四條、第二百九
十九條第一項前段，刑法第五十六條、第三百零五條、第五十五條、第四十七條，罰
金罰鍰提高標準條例第一條，判決如主文。
本案經檢察官邱雲昌到庭執行職務。
中      華      民      國    九十一    年      七      月    二十四    日
                                    審判長法官  吳  鴻  章
                                          法官  黃  永  祥
                                          法官  林  德  盛
右正本證明與原本無異。
本件不得上訴。
                                        書記官  劉  夢  蕾
中      華      民      國    九十一    年      七      月    二十四    日
附錄本案論罪科刑法條全文
刑法第三百零五條：
以加害生命、身體、自由、名譽、財產之事，恐嚇他人致生危害於安全者，處二年以
下有期徒刑、拘役或三百元以下罰金。
